臺灣屏東地方法院刑事判決
111年度交易字第70號
公  訴  人  臺灣屏東地方檢察署檢察官
被      告  柯至龍



上列被告因公共危險案件，經檢察官提起公訴（110年度偵字第7
393號），嗣因被告就被訴事實為有罪之陳述，本院告知被告簡
式審判程序之旨，並聽取當事人之意見後，裁定改依簡式審判程
序進行，判決如下：
    主  文
柯至龍駕駛動力交通工具而吐氣所含酒精濃度達每公升零點二五
毫克以上，處有期徒刑壹年貳月。
    事  實
一、柯至龍於民國110年7月29日14時30分許起至15時20分許止，
    在屏東縣東港鎮東隆宮之牌樓前飲用啤酒後，竟基於酒後駕
    駛動力交通工具之犯意，仍於同日15時20分許後不久之某時
    ，自上址騎乘車牌號碼000-000號普通重型機車行駛於道路
    ，嗣於同日15時40分許，其騎車行經屏東縣東港鎮東隆街路
    段時，因未戴口罩而遭警方在東隆街6之1號前攔檢，警方旋
    發現其身上散發酒味，乃於同日15時46分許對其實施呼氣酒
    精濃度之測試，經測試結果，其呼氣酒精濃度高達每公升1.
    06毫克，因而查獲上情。
二、案經屏東縣政府警察局東港分局報告臺灣屏東地方檢察署檢
    察官偵查起訴。
    理  由
壹、程序方面
　　按本件被告柯至龍所犯係死刑、無期徒刑、最輕本刑為3年
    以上有期徒刑以外之罪，其於準備程序就前揭被訴事實為有
    罪之陳述，經法官告知簡式審判程序之旨，並聽取其與公訴
    人之意見後，本院認無不得或不宜改依簡式審判程序進行之
    處，爰依刑事訴訟法第273條之1第1項，裁定本件進行簡式
    審判程序，合先敘明。
貳、實體方面
一、認定事實部分
  ㈠上開犯罪事實，業據被告柯至龍於警詢、偵訊及本院審理時
    均坦承不諱（見警卷第11至12頁、偵卷第61、63頁、本院卷
    第75、114、120、123頁），並有偵查報告、車輛詳細資料
    報表、證號查詢機車駕駛人結果、酒精測定紀錄表、舉發違
    反道路交通管理事件通知單、現場蒐證照片等件在卷可資佐
    證（見警卷第9、22、23、24、25、28頁）。
　㈡綜上所述，足徵被告任意性之自白核與事實相符，自堪採信
    。
二、論罪科刑部分
  ㈠按行為後法律有變更者，適用行為時之法律。但行為後之法
    律有利於行為人者，適用最有利於行為人之法律，刑法第2
    條第1項定有明文。查被告為本案行為後，刑法第185條之3
    業於民國111年1月28日修正公布施行，並於同年月30日生效
    。修正後刑法第185條之3第1項第1款之不能安全駕駛動力交
    通工具罪之法定刑業由「2年以下有期徒刑，得併科20萬元
    以下罰金」修正為「3年以下有期徒刑，得併科30萬元以下
    罰金」，經比較新舊法之規定，修正後刑法第185條之3第1
    項第1款之規定並未有利於被告，依前揭規定，應適用被告
    行為時即修正前刑法第185條之3第1項第1款之規定。是核被
    告所為，係犯修正前刑法第185條之3第1項第1款之駕駛動力
    交通工具而吐氣所含酒精濃度達每公升0.25毫克以上罪。
  ㈡被告前因公共危險案件，經本院以106年度交易字第203號判
    處有期徒刑7月確定，並於107年7月24日執行完畢，固有臺
    灣高等法院被告前案紀錄表1份在卷可按，然除上開前案紀
    錄表外，檢察官並未就構成累犯事實，以及大法官釋字第77
    5號解釋文所明示關於累犯者有其特別惡性及對刑罰反應力
    薄弱而加重最低本刑部分，具體指出證明方法，故此部分列
    為刑法第57條第5款所定「犯罪行為人之品行」進行審酌（
    詳後述），而無刑法第47條累犯加重規定之適用（最高法院
    110年度台上大字第5660裁定參照）。
　㈢爰以行為人之責任為基礎，審酌被告酒後騎乘普通重型機車
    在道路上行駛，對一般往來之公眾及駕駛人自身具有高度危
    險性，且被告前已因多次公共危險案件，經法院判處罪刑而
    執行完畢在案，有臺灣高等法院被告前案紀錄表1份可參，
    竟全然不知警惕、悔改，仍無視政府法令之宣導，以及對於
    他人生命、財產安全之尊重，再次於酒醉程度達吐氣所含酒
    精成分每公升0.25毫克以上後，騎乘機車在道路上行駛，罔
    顧其他用路人之生命與財產安全，行為實有不該，惟考量被
    告對於本件犯行，業已坦承不諱，兼衡被告之犯罪動機、酒
    醉程度、所駕車輛之危險性，自陳罹患有精神分裂症、國中
    肄業之智識程度、未婚、無子女、無業、靠其母親接濟其生
    活之家庭及生活狀況（見警卷第11頁、本院卷第124頁）等
    一切情狀，量處如主文所示之刑。
據上論斷，應依刑事訴訟法第299條第1項前段、第273條之1第1
項，修正前刑法第185條之3第1項第1款，刑法第2條第1項前段，
刑法施行法第1條之1第1項，判決如主文。
本案經檢察官陳建州偵查起訴，由檢察官潘國威到庭執行職務。
中    華    民    國    111   年    5     月   18     日
                    刑事第一庭  法  官  楊宗翰
以上正本證明與原本無異。　　　　　　　　　　
如不服本判決應於收受判決後20日內向本院提出上訴書狀，並應
敘述具體理由；其未敘述上訴理由者，應於上訴期間屆滿後20日
內向本院補提理由書（均須按他造當事人之人數附繕本）「切勿
逕送上級法院」。
中    華    民    國    111    年    5    月   18     日
                                 書記官 黃依玲
附錄本案論罪科刑法條全文：
修正前中華民國刑法第185條之3
駕駛動力交通工具而有下列情形之一者，處2年以下有期徒刑，
得併科20萬元以下罰金：
一、吐氣所含酒精濃度達每公升零點二五毫克或血液中酒精濃度
    達百分之零點零五以上。
二、有前款以外之其他情事足認服用酒類或其他相類之物，致不
    能安全駕駛。
三、服用毒品、麻醉藥品或其他相類之物，致不能安全駕駛。
因而致人於死者，處3年以上10年以下有期徒刑；致重傷者，處1
年以上7年以下有期徒刑。
曾犯本條或陸海空軍刑法第54條之罪，經有罪判決確定或經緩起
訴處分確定，於五年內再犯第1項之罪因而致人於死者，處無期
徒刑或5年以上有期徒刑；致重傷者，處3年以上10年以下有期徒
刑。